最　高　行　政　法　院　裁　定
　　　　　　　　　　　　　　　　　　 94年度裁字第02649號
聲　請　人　甲○○
上列聲請人因存款事件，對於中華民國94年6月16日本院94年度
裁字第01144號裁定，聲請再審。本院裁定如下：
　　主  文
再審之聲請駁回。
再審訴訟費用由聲請人負擔。
　　理  由
一、按行政訴訟當事人對本院之判決提起再審之訴，必須具有行
    政訴訟法第273條第1項、第2項所列情形之一者，始得為之
    。又裁定已確定，而有第273條之情形者，得準用本編之規
    定，聲請再審，同法第283條亦有規定。本件聲請意旨稱：
    聲請人乃係對本院92年度裁字第1681號確定裁定不服，意在
    提起抗告，故依行政訴訟法第243條第2項第6款，而主張上
    開裁定有「判決與理由矛盾」，本院94年度裁字第1144號裁
    定 (下稱原裁定)，竟將之改為再審程序處理，且逕將聲請
    人主張之法條改為同法第273條第1項第2款而為審理，顯有
    違誤云云。經查本院乃為行政訴訟之終審法院，對本院裁定
    不服，無從再為抗告，因而原裁定敘明：對本院確定裁定所
    為不服之表示，不論其用語如何，均應以再審論。聲請人對
    本院92年度裁字第1681號確定裁定表示不服，提出抗告狀表
    示不服，依上揭說明，應以再審處理，自無違誤，聲請人主
    張本院原裁定不該將聲請人抗告改為再審程序處理，顯有誤
    會。而本件既應依再審程序處理，聲請人原主張本院92年度
    裁字第1681號裁定有行政訴訟法第三編上訴審程序之第243
    條第2項第6款「判決理由矛盾」，顯為有誤，原裁定敘明將
    聲請人主張之條文依據改為同法第五編再審程序第273條第1
    項第2款判決理由與主文矛盾之情形，並說明所謂判決理由
    與主文顯有矛盾，係指判決理由與主文內容適得其反而言。
    本件原確定裁定 (指本院92年度裁字第1681號裁定)主文係
    駁回聲請人之抗告，而理由欄中亦說明何以駁回抗告之詳細
    理由，尚無判決理由與主文顯有矛盾之情形，且查本件聲請
    人原提起行政訴訟，經臺北高等行政法院認聲請人爭執之處
    分機關所為之復函並非行政處分，故以程序駁回，且經本院
    予以維持，而駁回聲請人之抗告，聲請人倘為實體法上主張
    ，亦非本院所得審酌，自無聲請人所稱本院原裁定故為規避
    實體審查，聲請人執是指摘原確定裁定，尚難認為有理由，
    應予駁回。
二、依行政訴訟法第283條、第278條第2項、第104條、民事訴訟
    法第95條、第78條，裁定如主文。
中　　華　　民　　國　　94　　年　　12　　月　  8 　　日
                  第三庭審判長法  官　徐　樹　海
                              法  官  蔡  進  田
                              法  官　黃　合　文
                              法  官　林　茂　權
                              法  官　鄭  小  康
以  上  正  本  證  明  與  原  本  無  異
中　　華　　民　　國　　94　　年　　12　　月　　8　　 日
　　　　　　　　　　　　　　　書記官　郭　育　玎
